臺灣新竹地方法院民事裁定
111年度補字第1139號
原      告  楊秀鑾即林楊秀鑾


訴訟代理人  黃俊穎律師                      
            蔡建新律師                      
被      告  褚可軍  

上列當事人間請求確認擔保債權不存在等事件，本院裁定如下：
    主  文
原告應於收受本裁定送達之日起5 日內補繳第一審裁判費新臺幣
16,840元，逾期未補正，即駁回原告之訴。
    理  由
一、按訴訟標的之價額，由法院核定。核定訴訟標的之價額，以
    起訴時之交易價額為準；無交易價額者，以原告就訴訟標的
    所有之利益為準；法院因核定訴訟標的之價額，得依職權調
    查證據；以一訴主張數項標的者，其價額合併計算之。但所
    主張之數項標的互相競合或應為選擇者，其訴訟標的價額，
    應依其中價額最高者定之；因債權之擔保涉訟，以所擔保之
    債權額為準；如供擔保之物其價額少於債權額時，以該物之
    價額為準，民事訴訟法第77條之1第1項至第3項、第77條之2
    第1項、第77條之6分別定有明文。
二、本件原告起訴之訴之聲明為：「㈠、確認原告所有坐落於新
    竹市○○段000號-2土地（下稱系爭土地）及該土地上同段397
    建號（下稱系爭建物），經新竹市地政事務所於民國96年以
    空白字第第143180號收件登記日期96年5月24日設定最高限
    額抵押權新臺幣（下同）160萬元之抵押權及其所擔保的債
    權不存在。㈡、被告應將將前項抵押權予以塗銷。㈢、鈞院11
    11年度司執字第26773號拍賣抵押物之強制執行程序應予撤
    銷」等語，而系爭土地及建物所擔保之債權額為160萬元，
    而其供擔保之物即系爭土地（權利範圍：666/10000）之價
    額2,296,496元（計算式：公告現值每平方公尺74,475元×面
    積463平方公尺×權利範圍666/10000＝2,296,496），依上列
    規定，聲明第一項之訴訟標的價額核定應以擔保之債權額16
    0萬元，而上開聲明第二、三項與聲明第一項請求所示訴訟
    標的雖不相同，惟自經濟上觀之，其訴訟目的一致，不超出
    終局標的範圍，應屬互相競合，依民事訴訟法第77條之2第1
    項後段規定，應依其中價額最高者即聲明第一項之訴訟標的
    價額核定本件訴訟標的價額。是以，本件訴訟標的價額核定
    為160萬元，應徵第一審裁判費16,840元。茲依民事訴訟法
    第249條第1項但書規定，限原告於收受本裁定送達之日起5
    日內補繳，逾期不繳，即駁回其訴，特此裁定。
中    華    民    國   111    年    11    月   14     日
                  民事第二庭    法  官  傅伊君
以上正本係照原本作成。　　　　　　　　　
如不服本裁定關於核定訴訟標的價額部分，應於送達後10日內向
本院提出抗告狀，並繳納抗告費新臺幣1,000 元；其餘關於命補
繳裁判費部分，不得抗告。
中　　華　　民　　國　　111 　年　　11　　月　　14　　日
　　　　　　　　　              書記官  彭富榮